臺灣臺北地方法院刑事裁定
111年度單禁沒字第401號
聲  請  人  臺灣臺北地方檢察署檢察官
被      告  王佑庭


上列聲請人聲請單獨宣告沒收違禁物（110年度聲沒字第333號、
109年度毒偵字第3056、3912號、110年度毒偵字第1033號），本
院裁定如下：
    主  文
扣案含第二級毒品甲基安非他命成分之白色結晶壹包（含包裝袋
壹只，驗餘淨重貳點肆零伍公克）、扣案含第二級毒品甲基安非
他命殘渣而無法完全析離之殘渣袋壹袋及玻璃球吸食器壹組、扣
案含第二級毒品甲基安非他命殘渣而無法完全析離之殘渣袋壹袋
，均沒收銷燬。
    理  由
一、聲請意旨略以：被告王佑庭因施用第二級毒品案件，業經臺
    灣臺北地方檢察署（下稱臺北地檢署）檢察官以109年度毒
    偵字第3056、3912號、110年度毒偵字第1033號簽結在案（
    因其上開施用毒品時間係在執行觀察勒戒前），而扣案之甲
    基安非他命1包、殘渣袋2袋、玻璃球吸食器1組，經送檢驗
    ，均檢出第二級毒品甲基安非他命成分，為毒品危害防制條
    例第2條第2項第2款所規定之第二級毒品，爰依毒品危害防
    制條例第18條第1項、刑法第40條第2項規定，聲請裁定沒收
    並銷燬之等語。
二、按查獲之第一、二級毒品及專供製造或施用第一、二級毒品
    之器具，不問屬於犯罪行為人與否，均沒收銷燬之，毒品危
    害防制條例第18條第1項前段定有明文。而甲基安非他命係
    毒品危害防制條例第2條第2項第2款所稱之第二級毒品，依
    同條例第ll條第2項規定不得持有，故屬違禁物，依毒品危
    害防制條例第18條第l項前段規定，自應沒收銷燬之。又違
    禁物或專科沒收之物得單獨宣告沒收，若案件未起訴者，應
    由檢察官聲請法院以裁定沒收之，刑法第40條第2項定有明
    文，並經司法院18年院字第67號、30年院字第2169號著有解
    釋在案。
三、經查：
　㈠被告王佑庭前因施用第二級毒品案件，經臺灣新北地方法院
    以110年度毒聲字第700號裁定送勒戒處所執行觀察、勒戒後
    ，因認無繼續施用毒品傾向，於民國110年10月1日執行完畢
    釋放出所，該案並經臺灣新北地方檢察署檢察官以109年度
    毒偵字第7490號為不起訴處分確定在案。因被告在本案所涉
    施用第二級毒品之犯罪時間分別為109年6月2日上午7時許、
    109年11月29日晚間10時許、109年9月11日晚間9時許，係在
    上開另案令入勒戒處所執行觀察、勒戒完畢前所犯，是聲請
    人分別以109年度毒偵字第3056、3912號、110年度毒偵字第
    1033號簽結等情，經本院核閱卷宗確認無訛。
　㈡扣案之白色結晶1包（含包裝袋1只，毛重3公克、淨重2.465
    公克、驗餘淨重2.405公克），經以氣相層析質譜儀（GC/MS
    ）法檢驗，檢出含有第二級毒品甲基安非他命成分，有台灣
    尖端先進生技醫藥股份有限公司109年6月12日毒品證物鑑定
    分析報告在卷可參（見臺北地檢署109年度毒偵字第3056號
    卷第44至45頁），堪認上開物品係屬毒品危害防制條例第2
    條第2項第2款規定之第二級毒品，為違禁物，應依毒品危害
    防制條例第18條第1項前段規定宣告沒收銷燬。又扣案所直
    接用以盛裝毒品之包裝袋1只，以現今所採行之鑑驗方式，
    包裝袋內仍會殘留微量毒品而無法將之完全析離，是上開包
    裝袋1只，亦均併依毒品危害防制條例第18條第1項前段規定
    宣告沒收銷燬之。另鑑定時經取樣鑑驗耗用之毒品，因已不
    存在，自無庸宣告沒收銷燬。　
　㈢扣案之殘渣袋1袋，經刮取殘渣；扣案之玻璃球吸食器1組，
    經乙醇沖洗，均送交通部民用航空局航空醫務中心並以氣相
    層析質譜儀（GC/MS）法檢驗結果，均檢出含有第二級毒品
    甲基安非他命成分，有交通部民用航空局航空醫務中心民國
    109年12月15日航藥鑑字第0000000號毒品鑑定書在卷可參（
    見臺北地檢署109年度毒偵字第3912號卷第159頁），而該殘
    渣袋1袋、玻璃球吸食器1組與內含之毒品殘渣，依現行鑑定
    方法無法完全析離，是該殘渣袋1袋、玻璃球吸食器1組與內
    含之殘渣應整體視為第二級毒品，均依毒品危害防制條例第
    18條第1項前段規定宣告沒收銷燬之。至於鑑驗耗損部分，
    因已滅失，毋庸再予宣告沒收銷燬。　
　㈣扣案之殘渣袋1袋，以氣相層析質譜儀（GC/MS）法檢驗，檢
    出含有第二級毒品甲基安非他命成分，有台灣尖端先進生技
    醫藥股份有限公司110年1月26日毒品證物鑑定分析報告在卷
    可參（見臺北地檢署110年度毒偵字第1033號卷第105頁），
    該殘渣袋1袋與內含之毒品殘渣，依現行鑑定方法無法完全
    析離，是該殘渣袋1袋與內含之殘渣應整體視為第二級毒品
    ，均依毒品危害防制條例第18條第1項前段規定宣告沒收銷
    燬之。至於鑑驗耗損部分，因已滅失，毋庸再予宣告沒收銷
    燬。　　
四、依刑事訴訟法第455條之36第2項，毒品危害防制條例第18條
    第1項前段，刑法第11條、第40條第2項，裁定如主文。　　
中　　華　　民　　國　 111　　年　　 5　　月　　19  　日
　　　　　　　　　刑事第十庭    法　官　 趙書郁
上正本證明與原本無異。
如不服本裁定，應於裁定送達後5日內向本院提出抗告狀。因疫
情而遲誤不變期間，得向法院聲請回復原狀。
                                書記官   劉珈妤
中　　華　　民　　國　　111 　年　　5 　　月　　19　　日